【裁判字號】    97,智,5
【裁判日期】    970617
【裁判案由】    排除侵害等
【裁判全文】
臺灣桃園地方法民事裁定                   97年度智字第5號
原      告  宏正自動科技股份有限公司
法定代理人  丙○○
訴訟代理人  甲○○
訴訟代理人  吳上晃律師
訴訟代理人  林金榮律師
被      告  禕峰科技有限公司
                        號
兼上1人
法定代理人  乙○○
上列2人共同
訴訟代理人  陳群顯律師
複代理人    呂聿雙律師
上列當事人間請求排除侵害等事件，本院裁定如下：
    主  文
本件於經濟部智慧財產局第000000000N01號專利舉發案確定前，
停止訴訟程序。
    理  由
一、按關於發明專利權之民事訴訟，在申請案、舉發案、撤銷案
    確定前，得停止審判，專利法第90條定有明文。
二、查本件原告起訴主張被告有侵害其取得之經濟部智慧財產局
    （以下簡稱智財局）第I237762 號「電腦切換器其方法」發
    明專利權（申請案號：000000000 號）之行為，請求禁止被
    告為製造、販賣或其他侵害行為，並賠償其損害。經查，訴
    外人謙和電子股份有限公司前以上開專利權有應撤銷之原因
    ，於民國96年11月23日原告提起本件訴訟前之同年9 月11日
    依法向智財局提出舉發案（第000000000N01號），原告並於
    同年11月22日向智財局申請更正專利說明書及圖式說，目前
    該2 案件均在智財局審查中等情，有被告提出之被證9 中華
    民國專利資訊網查詢結果、被證10專利舉發申請書、被證11
    專利更正申請書影本各1 份在卷可稽。查上開舉發案是否成
    立及原告更正申請案是否通過，攸關本件原告對被告之本件
    請求有無理由，顯然影響本件民事訴訟裁判之認定，揭諸首
    開規定，本院認為應有裁定停止本件民事訴訟程序之必要。
    爰依上開規定，裁定如主文所示。
三、至於被告請求本院參酌智慧財產案件審理法第16條第1 項規
    定之法理，逕行認定原告專利為無效等語。惟智慧財產案件
    審理法係自97年7 月1 日起施行，且系爭專利舉發案既經智
    財局審查9 個月多，依智財局97年1 月10日修正施行之「專
    利各項申請案件處理時限表」所示，一般舉發案之處理時限
    為「15個月」，優先審查舉發案（即專利法第90條第3 項涉
    及侵權訴訟案件之審理者）為「6 個月」；是本院如另行重
    新調查（尚須選任技術審查官、送鑑定或指定智財局參加訴
    訟）後逕為認定，顯有浪費資源之情形，故被告之請求尚無
    足採，併予說明。
中    華    民    國    97    年    6     月    17    日
                  民事第二庭法  官  潘進順
上列正本證明與原本無異。
如不服本裁定應於送達後10日內向本院提出抗告狀，並應繳納抗
告費新台幣1,000 元。
中    華    民    國    97    年    6     月    18    日
                            書記官  黃進傑


司法院資訊處製作；財團法人民間司法改革基金會備份。
